臺灣高等法院臺中分院交通事件裁定　　 100年度交抗字第74號
抗　告　人
即受處分人　高運鑫
上列抗告人因違反道路交通管理處罰條例案件，不服臺灣彰化地
方法院中華民國99年12月16日所為裁定（99年度交聲字第1069號
）提起抗告，本院裁定如下：
    主  文
抗告駁回。
    理  由
一、抗告意旨略以：抗告人即受處分人高運鑫（下稱抗告人）酒
    醉駕車犯公共危險罪，經原審法院以98年交簡字第1684號判
    決判處拘役50日，抗告人不服上揭判決，提起上訴後，原審
    法院以98年度交簡上字第85號判決駁回抗告人之上訴，抗告
    人不服上揭法院之判決；抗告人並非警方攔檢、亦未肇事，
    為此請求法院撤銷原處分云云。
二、按汽車駕駛人飲用酒類或其他類似物後其吐氣所含酒精濃度
    超過每公升0.25毫克或血液中酒精濃度超過百分之0.05以上
    者，不得駕車；駕駛汽車經測試檢定酒精濃度超過標準，處
    汽車駕駛人罰鍰新臺幣（下同）1萬5千元以上6萬元以下，
    並當場移置保管該汽車及吊扣駕駛執照1年，因而肇事致人
    受傷者，並吊扣駕駛執照2年，道路交通安全規則第114條第
    2款、道路交通管理處罰條例第35條第1項第1款分別定有明
    文。
三、經查，抗告人於民國98年7月25日19時55分許，駕駛車牌號
    碼EI-6270號自用小客車，行經彰化縣北斗鎮○○路228巷口
    前時，發生交通事故，經抽血檢測其血液中酒精濃度值達
    297.2MG/DL（相當於呼氣酒精濃度1.48MG/L），有「汽車駕
    駛人酒精濃度超過規定標準（0.55MG/L以上）」之違規行為
    ，為彰化縣警察局北斗分局北斗派出所員警擘單舉發，並經
    原審法院以98年度交簡字第1684號判決處拘役50日，抗告人
    雖不服該判決而提起上訴，仍因上訴無理由，經原審法院合
    議庭以98年度交簡上字第85號判決駁回上訴確定，此有彰化
    縣警察局98年7月25日彰警交字第I00000000號舉發違反道路
    交通管理事件通知單影本、上開刑事簡易判決及上開刑事判
    決各1份在卷足憑（見原審卷第6頁、第21至23頁），是其確
    有前開違規之事實，足堪認定。又抗告人既有前揭酒精濃度
    超過規定標準（0.55MG/L以上）之違規行為，則原處分機關
    依道路交通管理處罰條例第35條第1項第1款、第24條第1項
    第2款規定，裁處抗告人罰鍰業經法院判決無需繳納，惟仍
    須辦理吊扣駕駛執照12個月，並施以道安講習，有交通部公
    路總局臺中區監理所99年9月20日彰監四字第64-I00000000
    號違反道路交通管理事件裁決書影本在卷為憑（見原審卷第
    7頁），核無違誤。從而，原審法院予以裁定駁回抗告人在
    原審異議之聲明，本院經核，並無違誤。抗告人抗告意旨仍
    執陳詞，任意指摘原裁定不當，為無理由，應予駁回。
四、據上論斷，應依刑事訴訟法第412條，裁定如主文。
中    華    民    國   100    年    1     月    24    日
                  刑事第十一庭  審判長法  官  郭同奇
                                      法  官  洪曉能
                                      法  官  許冰芬
以上正本證明與原本無異。
不得再抗告。
                                      書記官  賴成育
中    華    民    國  100     年    1     月    24   日